# 远期结售汇账务处理

提问人：zhuzlcn8 时间：2016-04-20 15:56:32
例：公司于 2015 年 2 月 9 日与银行签订了一份远/择期结售汇协议，协议约定公司于 2016 年 2 月 8 日以与银行的约定汇率6.44152购入800 万美元的外汇，同时以与银行的约定汇率6.43252售出 800 万美元的外汇，假定 2015 年 12 月 31 日的远期购汇汇率为6.53126，远期售汇汇率为6.50025，求助陈版主，在 12 月 31 日时该如何账务处理？是要分购汇与售汇两个合约分别计算公允价值变动损益吗？如下分录是否正确？ 借：交易性金融资产 800*（6.53126-6.44152）+800*（6.43252-6.50025） 贷：公允价值变动收益同上 另外，在 2016 年 2 月 8 日到期时，假定 2 月 8 日的即期购汇汇率为6.5932，售汇汇率为6.5538，则在 2 月 8 日应确认的投资收益是800*（6.43252-6.44152）还是800*（6.5932-6.44152）+800*（6.43252-6.5538） 急求回复，各位大侠们都说一下各自的观吧！

回答人：chenyiwei
此处的购汇和售汇交易，是否在同一个协议中约定，两者互为前提，必须同时生效、同时执行，不能单独转让其中一项的权利和义务，因而两者始终是互为前提和条件的？如果是，可以作为一个整体进行会计处理（如 2 楼网友所述）；如果不是，则还是应当分别作为两项衍生工具独立核算，分别确认其公允价值变动损益，不能“合成”为一项固定人民币金额的金融工具。